臺灣高等法院臺中分院刑事判決
110年度上易字第643號

上  訴  人  
即  被  告  NGO VAN DONG（中文名：吳文東；越南籍)





上列上訴人因竊盜案件，不服臺灣臺中地方法院109年度易字第3
218號中華民國110年5月26日第一審判決（起訴案號：臺灣臺中
地方檢察署109年度偵字第34448號），提起上訴，本院判決如下
：
    主  文
上訴駁回。
    事實及理由
一、本案經本院審理結果，認第一審判決認事用法及量刑均無不
    當，應予維持，除證據部分增加上訴人即被告NGO VAN DONG
    （下稱被告）於本院羈押訊問時之自白（全部犯罪事實；本
    院卷第44頁）及於本院審理時之自白（竊取充電器之犯罪事
    實；本院卷第83頁）外，其餘依刑事訴訟法第373條之規定
    引用第一審判決書記載之犯罪事實及理由（如附件）。
二、駁回上訴之理由：
（一）被告上訴意旨略以：①被告承認犯罪事實，也知道帶有傷
      害力之工具是不該，但東窗事發時立即將工具丟棄，代表
      無傷人之意。再者，剪刀及十字起子家家戶戶皆有，街道
      店家更是可以輕易購買，若只是為了竊取物品，使用工具
      ，罪不及如判決書所指攜帶凶器，且一經發現立刻丟棄，
      被告顯無拿取工具當作凶器使用，此觀點認知，應與社會
      購買原則作為審酌認定。②被告不瞭解臺灣法律，不知道
      攜帶工具竊盜會加重其刑，請憐憫被告是越南籍，對臺灣
      法律意識薄弱，且為初犯，列入刑期考量之條件。被告在
      越南家境貧困，尚有年老父母，所以才至臺灣賺錢養家，
      如今犯了臺灣法律，甘願受罰，但年邁雙親可憐，生活失
      去經濟來源，請審酌被告是外籍人士、家庭狀況、教育程
      度不高、已知悔悟，對刑度再予審酌，給被告一個重新做
      人、早日返國的機會等語（本院卷第13頁至第19頁）。
（二）經查，①按刑法第321條第1項第3款之攜帶兇器竊盜罪，係
      以行為人攜帶兇器為其加重條件，此所謂兇器，其種類並
      無限制，凡客觀上足對人之生命、身體、安全構成威脅，
      具有危險性之兇器均屬之，且祗須行竊時攜帶此種具有危
      險性之兇器為已足，而不以取出兇器犯之為必要，亦不以
      攜帶之初有持以行兇之意圖為限（最高法院79年台上字第
      5253號、94年度台上字第3149號、90年台上字第1261號判
      決意旨參照）。且所謂之「攜帶兇器」，從立法目的以觀
      ，在於因行為人於行竊當下身上帶有兇器，隨時可取出對
      他人為攻擊行為，客觀上其行為之危險性即已升高，故有
      加重處罰之必要，是解釋上只須行為人行竊時身上帶有具
      有危險性之物即為已足，至其主觀上有無持以行兇或反抗
      之意思，尚非所問。竊盜攜帶起子、鉗子，雖係供行竊工
      具，然如客觀上足對人之身體、生命構成威脅，仍應成立
      攜帶兇器竊盜罪（最高法院85年度台非字第247號判決意
      旨參照）。是本件被告於竊取充電器時，隨身攜帶之剪刀
      及十字起子雖只是竊取物品之工具，並無意當作凶器使用
      ，然依上開說明，被告於行竊當下身上帶有兇器，隨時可
      取出對他人為攻擊行為，客觀上其行為之危險性即已升高
      ，故有加重處罰之必要，至其主觀上有無持以行兇或反抗
      之意思，尚非所問。②又刑之量定，為求個案裁判之妥當
      性，法律賦予法院裁量之權。量刑輕重，屬為裁判之法院
      得依職權自由裁量之事項，苟其量刑已以行為人之責任為
      基礎，並斟酌刑法第57條各款所列情狀，在法定刑度內，
      酌量科刑，如無偏執一端，致明顯失出失入情形，上級審
      法院即不得單就量刑部分遽指為不當或違法。本案原審判
      決關於科刑之部分，已依刑法第57條各款所列情狀審酌，
      而為量刑之準據，經核並無量刑輕重相差懸殊等裁量權濫
      用之情形，而被告於本院訊問時、審理時請求從輕量刑之
      理由，或已為原判決審酌作為量刑之事由、或尚不足以動
      搖原判決之量刑基礎，難認為有理由。③被告於本院羈押
      訊問時既已坦認全部之犯罪事實，卻又於本院審理時再翻
      異前詞否認竊取電動自行車部分之犯行（本院卷第83頁）
      ，然原審判決就此部分之犯行，已充分斟酌卷內各項證據
      資料，本於證據取捨之職權行使，認被告確有竊取本案之
      紅色電動自行車，並於原審判決書中詳細說明所憑採之證
      據，且逐一說明被告所辯不足為採之各項理由，原審既已
      詳為闡述如何採取之心證理由，經核並不違背經驗法則或
      論理法則，且無違誤之處，被告於本院審理時翻異其於本
      院羈押訊問時之自白，同時無視原審判決已充分說明之事
      項，迄今仍未提出任何有利之證據資料或調查證據方法，
      空言否認此部分之犯行，難認有理由。
（三）綜上，本案被告之上訴並無理由，應予駁回。
三、據上論斷，應依刑事訴訟法第368條、第373條，判決如主文
    。
本案經檢察官楊仕正提起公訴，檢察官陳幸敏到庭執行職務。
中    華    民    國    110    年     8    月   12    日
            刑事第十一庭　審判長法　官　張  意  聰
                                法　官　陳  慧  珊
                                法　官　田  德  煙
以上正本證明與原本無異。
不得上訴。
                                書記官  陳  志  德
中　　華　　民　　國　　110 　年　　8 　　月　　16　　日
附錄本案論罪科刑法條：
中華民國刑法第320條
意圖為自己或第三人不法之所有，而竊取他人之動產者，為竊盜
罪，處5年以下有期徒刑、拘役或50萬元以下罰金。
意圖為自己或第三人不法之利益，而竊佔他人之不動產者，依前
項之規定處斷。
前二項之未遂犯罰之。
中華民國刑法第321條
犯前條第1項、第2項之罪而有下列情形之一者，處6月以上5年以
下有期徒刑，得併科50萬元以下罰金：
一、侵入住宅或有人居住之建築物、船艦或隱匿其內而犯之。
二、毀越門窗、牆垣或其他安全設備而犯之。
三、攜帶兇器而犯之。
四、結夥三人以上而犯之。
五、乘火災、水災或其他災害之際而犯之。
六、在車站、港埠、航空站或其他供水、陸、空公眾運輸之舟、
    車、航空機內而犯之。
前項之未遂犯罰之。
附件：原審判決